臺灣彰化地方法院刑事判決　　　　　　　　　　　　　九十年度訴字第一三九七號
　　公　訴　人　臺灣彰化地方法院檢察署檢察官
　　被　　　告　乙○○
　　指定辯護人　本院公設辯護人　陳志忠
右列被告因偽造有價證券等案件，經檢察官提起公訴（九十年度偵字第六四六二號）
，本院判決如左：
    主  文
乙○○連續意圖供行使之用，而偽造有價證券，處有期徒刑貳年，緩刑伍年，緩刑期
內付保護管束。
偽造之付款人為彰化市第十信用合作社大埔分社，帳號二七一─七號，支票號碼ＡＴ
0000000、ＡＴ0000000號、ＡＴ0000000號之支票張沒收。
    事  實
一、乙○○自民國九十年五月中旬起至七月十日止受雇於甲○○所經營位於彰化縣彰
    化市○○路○段三七六巷二十二號之「瑞發企業加工社」擔任助理，負責處理內
    務等事項，竟基於意圖為自己不法所有之概括犯意，利用職務之便，於九十年六
    月間某三日，在上開瑞發企業加工社，連續三次竊取甲○○所有，付款人為彰化
    市第十信用合作社大埔分社，帳號二七一─七號，票號ＡＴ0000000、Ａ
    Ｔ0000000、ＡＴ0000000號之空白支票三張。得手後並基於意圖
    供行使之用之概括犯意，先在現場將上開三張支票，先後盜蓋甲○○印章於發票
    人欄上，隨後在同年六、七月間之不詳時間，在其彰化縣彰化市○○街二一四巷
    十八號之住處，偽簽「甲○○」之署押三枚，並將該票號ＡＴ0000000號
    支票，偽填發票日為九十年六月三十日、金額為新臺幣（下同）十一萬零七百三
    十元，及將票號ＡＴ0000000、ＡＴ0000000號之支票偽填不詳之
    發票日及金額後，而連續偽造甲○○之支票三張，並基於行使之概括犯意，先於
    九十年七月八日十九時三十分許，在彰化縣花壇鄉○○村○○路二九０巷處，將
    該票號ＡＴ0000000號支票交付與不知情之友人翁碧姿，以其彰化市第一
    信用合作社花壇分行0000000000000號帳戶代為提兌得手，後於同
    年七月底將票號ＡＴ0000000、ＡＴ0000000號二張支票，在彰化
    市某處交予不知情之友人丙○○，擬請其代為提示。嗣於九十年七月間因甲○○
    發覺存款之金額莫名減少，乃續行追查發現三紙空白支票遭竊，遂報警循線查獲
    ，乙○○乃向丙○○取回另二張支票（未扣案）。
二、案經彰化縣警察局彰化分局報告臺灣彰化地方法院檢察署檢察官偵查起訴。
    理  由
一、右揭犯罪事實，除關於以一次或分三次竊取支票乙節，被告乙○○先後所供不一
    外，其餘業據被告乙○○坦承不諱，且經被害人甲○○指述綦詳，並經證人翁碧
    姿、丙○○、吳欣玲（即被害人甲○○之妻）證述屬實，復有翁碧姿所有彰化市
    第一信用合作社花壇分行00000000000號帳戶之存摺、支票正反面（
    均影本，警訊卷第八、九頁）各一件附卷可證，足徵被告此部分之自白與事實相
    符，堪以採信。至被告乙○○固於本院調查及審理時改稱係一次竊取票號ＡＴ0
    000000、ＡＴ0000000、ＡＴ0000000號三張空白支票云云
    ，惟其於警局初訊及檢察官偵查中均供認係分三次竊取上開支票，徵之其於警訊
    及偵查中所供情形，與常情無違，前後復相互吻合，且距查獲時間較近，所述當
    較為真實可採，是應認其於警訊及偵查中所供與事實相符，堪以採信，嗣後改稱
    之詞，尚無足採。本件事證明確，被告犯行洵堪認定，應依法論科。
二、核被告乙○○所為，係犯刑法第二百零一條第一項偽造有價證券罪（此部份含有
    詐欺性質，不另論以詐欺罪）、第三百二十條第一項之普通竊盜罪。被告盜用印
    章及偽造署押之行為，係偽造有價證券之一部行為，偽造有價證券完成後復持以
    行使，其行使之低度行為為偽造之高度行為所吸收，均不另論處。票號ＡＴ00
    00000號支票部分，被告係利用不知情之友人翁碧姿持以行使，為間接正犯
    。另被告所為前揭三次竊盜、偽造有價證券之犯行，時間緊接，犯罪構成要件相
    同，顯係各基於概括犯意為之，均應依刑法第五十六條連續犯之規定論以一罪，
    並各加重其刑。又其所犯上開二罪間，有方法結果之牽連關係，應依刑法第五十
    五條規定，從一重之偽造有價證券罪處斷。查被告素行良好，並無不良前科紀錄
    （有卷附臺灣高等法院被告全國前案紀錄表可參），因一時失慮，罹於刑典，難
    認惡性重大，且其偽填所持以行使之支票金額僅十一萬零七百三十元，與一般重
    大經濟犯罪之情形顯然有別，衡其情節尚屬輕微，如處以法定最低刑，猶嫌過重
    ，本院認被告犯罪情狀不無可憫恕之處，爰依刑法第五十九條規定酌減其刑。爰
    審酌被告之素行，所獲利益為十一萬零七百三十元，事後積極與被害人甲○○進
    行調解，並已調解成立，賠償被害人之損失（有卷附彰化縣彰化市調解委員會調
    解書一件為證，警訊卷第十頁），又被害人甲○○於本院訊問時表示被告有悔過
    之意，請求法院予被告自新機會等語，足徵被害人已原諒被告，不再追究，暨被
    告犯罪後坦承大部分犯行、態度良好等一切情狀，量處如主文所示之刑，以示懲
    儆。又查被告前未曾受任何有期徒刑以上刑之宣告，此有臺灣高等法院被告全國
    前案紀錄表可按，其經此教訓，自當知所惕勉而無再犯之虞，本院綜核各情認對
    被告所宣告上開之有期徒刑以暫不執行為適當，爰併予宣告緩刑五年，復為期收
    改過遷善之效，應有於緩刑期內施以適當教育與約束之必要，併宣告緩刑期內付
    保護管束。至被告所偽造付款人為彰化市第十信用合作社大埔分社，帳號二七一
    ─七號，支票號碼ＡＴ0000000號之支票，及ＡＴ0000000、ＡＴ
    0000000號之支票（此二張雖未扣案，然無法證明業已滅失），均依刑法
    第二百零五條宣告沒收。
據上論斷，應依刑事訴訟法第二百九十九條第一項前段，刑法第五十六條、第三百二
十條第一項、第二百零一條第一項、第五十五條、第五十九條、第七十四條第一款、
第九十三條第一項、第二百零五條，罰金罰鍰提高標準條例第一條前段，判決如主文
。本案經檢察官陳燕瑩到庭執行職務。
中    華    民    國    九十一      年      三      月        六        日
                                臺灣彰化地方法院刑事第二庭
                                    審判長法官  林  欽  章
                                    法      官  李  水  源
                                    法      官  郭  麗  萍
右正本證明與原本無異。
如不服本判決，應於判決送達後十日內向本院提出上訴狀( 須附繕本 )。
告訴人或被害人對於判決如有不服具備理由請求檢察官上訴者，其上訴期間之計算係
以檢察官收受判決正本之日期為準。
                                    法院書記官  楊  年  雄
中    華    民    國    九十一      年      三      月        八        日
刑法第三百二十條
意圖為自己或第三人不法之所有，而竊取他人之動產者，為竊盜罪，處五年以下有期
徒刑、拘役或五百元以下罰金。
意圖為自己或第三人不法利益，而竊佔他人之不動產者，依前項之規定處斷。
前二項之未遂犯罰之。
刑法第二百零一條
意圖供行使之用，而偽造、變造公債票，公司股票或其他有價證券者，處三年以上十
年以下有期徒刑，得併科三千元以下罰金。
行使偽造、變造之公債票、公司股票或其他有價證券或意圖供行使之用收集或交付於
人者，處一年以上七年以下有期徒刑，得併科三千元以下罰金。
